臺灣臺北地方法院刑事裁定　
111年度聲字第523號
聲明疑義人  
即  被  告  高德興
            
          
      
          
上列聲明人因竊盜等案件，對於臺灣高等法院中華民國105年3月
22日104年度上易字第2199號判決及本院111年3月17日110年度簡
上字第144號判決，聲明疑義，本院裁定如下：
    主  文
聲明疑義駁回。
    理  由
一、聲請意旨詳如附件「刑事聲明疑義」書狀所載。
二、按當事人對於有罪裁判之文義有疑義者，得向諭知該裁判之
    法院聲明疑義，刑事訴訟法第483條分別定有明文。惟所謂
    對於有罪裁判之文義有疑義，係指對於科刑判決主文有疑義
    而言，蓋科刑判決確定後，檢察官應依判決主文而為執行，
    倘主文之意義明瞭，並不影響於刑之執行，自無請求法院予
    以解釋之必要（最高法院106年度台抗字第334號裁定參照）
三、經查：
㈠、就臺灣高等法院104年度上易字第2199號判決（刑事聲明疑義
    狀誤載為105年度上易字第2199號）聲明疑義部分：
　  聲明疑義人即被告高德興（下稱聲明疑義人）前固曾因竊盜
    案件，經臺灣高等法院於民國105年3月22日以104年度上易
    字第2199號判決判處「高德興無罪，並令入相當處所施以監
    護叁年」。然該判決並非有罪判決，且本院亦非諭知該判決
    之裁判法院，對於聲明人之聲明疑義即無管轄權，聲請人誤
    向本院聲明疑義，於法不合，應予駁回。至無管轄權之案件
    ，應諭知管轄錯誤之判決，並同時諭知移送於管轄法院，刑
    事訴訟法304條固有明文，惟該規定係針對判決而設，就裁
    定則無類似或準用之明文，本院尚無從將該部分移送至其他
    有管轄權法院，併此敘明。
㈡、就本院110年度簡上字第144號判決聲明疑義部分：　　
　　聲明疑義人前因竊盜案件，經本院於民國111年3月17日以11
    0年度簡上字第144號判決判處「原判決撤銷。高德興犯如附
    表『罪名與宣告刑』欄所示之各罪，各處如附表『罪名與宣告
    刑』欄所示之刑。應執行拘役105日，如易科罰金，以新臺幣
    1,000元折算1日。未扣案如附表『竊得財物』欄所示之犯罪所
    得，均沒收之，於全部或一部不能沒收或不宜執行沒收時，
    均追徵其價額」，此有上開判決及臺灣高等法院被告全國前
    案紀錄表在卷可稽。觀上開判決主文記載之內容，其文義甚
    為明確，且上開判決以附表明白揭示據以判決之證據，及其
    犯罪之時間、地點、所竊得財物、罪名與宣告刑，亦無任何
    文義上不明或執行上有疑義之處，可知上開判決並無判決主
    文意義不明，致生執行上疑義之情形；復觀聲明人提出之「
    刑事聲明疑義」書狀內容，均與上開判決主文之疑義無涉，
    是揆諸上開裁判意旨，聲明人對之聲明疑義，亦非適法。
㈢、綜上，本件聲明疑義，為無理由，應予駁回。 
據上論斷，應依刑事訴訟法第486條，裁定如主文。 
中　　華　　民　　國　　111 　年　　4 　　月　　27　　日
　　　　　　　　　刑事第十四庭  審判長法  官  余銘軒
　　　　　　　　　
　　　　　　　　　                    法  官  黃文昭
　　　　　　　　　
     　　　　　　　　　               法　官　陳翌欣
上正本證明與原本無異。
如不服本裁定，應於裁定送達後5日內向本院提出抗告狀。因疫
情而遲誤不變期間，得向法院聲請回復原狀。
                                      書記官  劉亭均
中　　華　　民　　國　　111 　年　　4 　　月　　27　　日
附表：
編號 時間 地點 竊得財物 證據 罪名與宣告刑 1 109年11月19日14時52分許 臺北市○○區○○路00號全家便利超商鑫都門市內 店長江勝倚所管領之金門高粱酒1瓶（價值新臺幣【下同】750元） 1.被告於警詢之自白（見偵字14524號卷第7至9頁） 2.證人即告訴人江勝倚於警詢之指述（見偵字14524號卷第15至17頁） 3.監視器翻拍照片（見偵字14524號卷第23至27頁） 高德興犯竊盜罪，累犯，處拘役貳拾伍日，如易科罰金，以新臺幣壹仟元折算壹日。 2 109年12月11日13時許 同上 店長江勝倚所管領之麥卡倫威士忌1瓶（價值1,980元） 1.被告於警詢之自白（見偵字14524號卷第7至9頁） 2.證人江勝倚於警詢之指述（見偵字14524號卷第19至20頁） 3.監視器翻拍照片（見偵字14524號卷第29至35頁） 高德興犯竊盜罪，累犯，處拘役參拾伍日，如易科罰金，以新臺幣壹仟元折算壹日。 3 110年2月23日15時24分許 臺北市○○區○○街0段000號前 印尼籍人士MUSLIMAH YUNIAWATI所有之紅色腳踏車1台（價值800元） 1.被告於警詢之自白（見偵字13014號卷第8頁） 2.證人即告訴人MUSLIMAH YUNIAWATI於警詢之指述（見偵字13014號卷第17至18頁） 3.監視器翻拍照片（見偵字13014號卷第21至26頁） 高德興犯竊盜罪，累犯，處拘役貳拾伍日，如易科罰金，以新臺幣壹仟元折算壹日。 4 110年2月26日12時25分許 臺北市○○區○○路00號全家便利超商鑫都門市內 店長江勝倚所管領之金門高粱酒1瓶（價值750元） 1.被告於警詢之自白（見偵字13019號卷第7至9頁） 2.證人江勝倚於警詢之指述（見偵字13019號卷第17至19頁） 3.監視器翻拍照片（見偵字13019號卷第23至29頁） 高德興犯竊盜罪，累犯，處拘役貳拾伍日，如易科罰金，以新臺幣壹仟元折算壹日。 5 110年2月28日16時58分許 臺北市○○區○○街0段000號全家便利超商貴陽門市內 店長張英隼所管領之麥卡倫黃金三桶威士忌1瓶（價值990元） 1.被告於警詢之自白（見偵字13990號卷第9至12頁） 2.證人即告訴人張英隼於警詢之指述（見偵字13990號卷第17至19頁、第21至22頁） 3.監視器翻拍照片（見偵字13990號卷第27至29至35頁） 4.商品照片、價格明細（見偵字13990號卷第31、33頁） 高德興犯竊盜罪，累犯，處拘役貳拾伍日，如易科罰金，以新臺幣壹仟元折算壹日。